【裁判字號】    90,交訴,78
【裁判日期】    900731
【裁判案由】    公共危險等
【裁判全文】
臺灣高雄地方法院刑事判決                            九十年度交訴字第七八號
    公  訴  人  臺灣高雄地方法院檢察署檢察官
    被      告  丙○○
    選任辯護人  洪仁杰
右列被告因公共危險等案件，經檢察官提起公訴（九十年度偵字第二六四八號），本
院判決如左：
    主  文
丙○○因過失傷害人，處有期徒刑伍月；又駕駛動力交通工具肇事，致人受傷而逃逸
，處有期徒刑拾月，應執行有期徒刑壹年貳月。
    事  實
一、丙○○於民國（下同）八十九年十二月二十八日九時三十分許，駕駛動力交通工
    具ＭＡ─七六二六號自用小客車沿高雄市○○路由北往南行駛，本應注意遵守交
    通號誌之指示；又汽車行駛時，駕駛人應注意車前狀況，並隨時採取必要之安全
    措施，以避免危險之發生，而當時天候良好，視線清楚，路面無障礙，並無任何
    不能注意之情事，竟疏未注意車前狀況，而於高雄市○○路與新光路口闖越紅燈
    ，適綠燈方向之乙○○、丁○○騎乘ＸＷＺ─二三二號及ＶＪＰ─八二０號機車
    由東向西行駛至該處，遂發生碰撞，致乙○○受有下背痛、右手肘擦傷、左手掌
    血腫、右手肘紅腫、左足跟瘀血及右足踝瘀血之傷害（已撤回，由檢察官另為不
    起訴處分），丁○○則受有頭部外傷併顱內出血及左側顏面皮下血腫、右鎖骨骨
    折、左肱骨骨折、創傷性第三對腦神經麻痺等傷害。丙○○肇事撞傷乙○○、丁○○後，竟致傷者於不顧，另行起意而逃離現場，嗣由路人報警處理，迄同年月
    二十九日晚間黃良車始至警局表明前開事實。
二、案經乙○○、丁○○訴由高雄市政府警察局前鎮分局報請臺灣高雄地方法院檢察
    署檢察官偵查起訴。
    理  由
一、訊據被告丙○○對於右揭犯罪事實，除不依號誌而闖紅燈行駛之部分辯稱伊係搶
    黃燈而非闖紅燈外，均坦承不諱。惟查，右揭犯罪事實，業據告訴人乙○○、丁○○於警訊及偵查中、丁○○復於審理中指訴綦詳，並據當時面向中山路做早操
    之甲○○於偵查中證稱：斯時已是固定號誌，被告係闖紅燈行駛，肇事後逃逸等
    語，復於本院審理時證稱：當天我看時，被害人這邊是綠燈，若是被害人闖紅燈
    ，不可能有那麼多人在同時被撞，且被告這邊只有他一人，所以是被告闖紅燈，
    被告後輪破胎，還一直開離現場等語，互核相符；復有邱綜合醫院八十九年十二
    月三十日診斷證明書、高雄醫學大學附設中和紀念醫院診斷證明書、高雄市立小
    港醫院診斷證明書、高雄市政府警察局Ａ３類道路交通事故調查報告表、ＭＡ─
    七六二六號肇事後照片四張在卷可稽，參以被告行進之高雄市○○路係四、五十
    公以上之寬敞大道，為眾所指知，肇事地點已逾越該路中線有上開道路交通事故
    調查報告表在卷可考，果如被告所辯，伊係搶黃燈，則被害人丁○○等多人（含
    被害人乙○○及其他未被撞傷之人）勢必得提早十餘秒闖紅燈（因起步速度較慢
    ），以該路交通流量之大，縱或有人置生命於不顧膽敢闖紅燈，亦屬少數，斷無
    如被告所稱：伊係搶黃燈，換言之，即被害人等人之行進方向之駕駛人多人均闖
    紅燈之理，被告所辯顯不足採。事證明確，被告犯行予堪認定，應予依法論科。
二、按駕駛人駕駛汽車，應遵守道路交通號誌；汽車行駛時，駕駛人應注意車前狀況
    ，並隨時採取必要之安全措施；道路交通安全規則第九十條前段、第九十四條第
    三款分別定有明文；被告駕駛汽車違反上揭規定，其自有過失，並因而撞傷人且
    於撞傷人後逃逸，核被告所為，係犯刑法第二百八十四條第一項前段之過失傷害
    罪及第一百八十五條之四之駕駛動力交通工具肇事致人於傷而逃逸罪。被告所犯
    二罪間，犯意各別、行為互殊，應予分論併罰。爰審酌被告素行尚可，犯後坦承
    大部分犯行，已與其中一被害人乙○○和解，業據被害人乙○○於偵查中陳明，
    然置他人生命於不顧在市中心交通流量不少之區域闖紅燈行使，肇事後竟未對傷
    者加以救護而逃離現場，且造成被害人丁○○上述嚴重傷勢，亦未與被害人丁○○達成和解，犯後至本案審結猶一再飾稱係搶黃燈而非闖紅燈，難認其有悔意，
    並其他一切情狀，分量處如主文所示之刑，並定其應執行刑，以示懲儆。
三、公訴意旨另認被告於上開肇事時亦超速行駛，惟查前揭被告肇事路段時速限制於
    八十三年五月二十日修訂為六十公里，業經本院親自向高雄市政府警察局交通警
    察大隊查證無訛，而被告於肇事時行車速度雖然甚快，但被告僅承認伊當時之行
    車速度為時速為五、六十公里，復無其他任何證據足認被告有超速之事實，惟因
    公訴意旨認上開超速事實與前揭過失傷害罪，係實質上一罪，爰不另為無罪之諭
    知，附此敘明。
據上論斷，應依刑事訴訟法第二百九十九條第一項前段、刑法第二百八十四條第一項
前段、第一百八十五條之四、第五十一條第五款、罰金罰鍰提高標準條例第一條前段
，判決如主文。
本案經檢察官楊慶瑞到庭執行職務。
中      華      民      國      九十      年      七    月    三十一    日
                                  臺灣高雄地方法院刑事第六庭
                                      法  官  張世賢
右正本證明與原本無異。
如不服本判決，應於判決送達後十日內，向本院提出上訴狀。
                                      書記官  蔡琬玲
中      華      民      國      九十      年      七    月    三十一    日


司法院資訊處製作；財團法人民間司法改革基金會備份。
